【裁判字號】    92,交聲,1063
【裁判日期】    920904
【裁判案由】    交管條例聲異
【裁判全文】
臺灣板橋地方法院交通事件裁定                  九十二年度交聲字第一０六三號
    原處分機關  交通部公路總局臺北區監理所
    受處分人即
    異  議  人  甲○○
右列受處分人即異議人因違反道路交通管理處罰條例案件，對於交通部公路總局臺北
區監理所於九十二年六月十九日所為之處分（原處分案號：北監營字第裁四０－Ｃ0
0000000號），聲明異議，本院裁定如左：
    主  文
異議駁回。
    理  由
一、聲明異議意旨略以：異議人即受處分人甲○○主張伊於民國九十二年二月二十六
    日二十二時五十八分許，駕駛其所有車牌號碼為七Ｌ－四六五號之營業小客車，
    在臺北縣新莊市○○路與建國一路口，因該路口前方號誌燈故障，即綠燈、黃燈
    均未亮，在無預警狀況下突然紅燈亮起，致伊剎車不及而超越停止線，應是無意
    亦是不得已才超越停止線，爰請求撤銷原處分云云。
二、按汽車駕駛人，駕駛汽車有不遵守道路交通標誌、標線、號誌之指示，而本章各
    條無處罰之規定者，處新臺幣（下同）九百元以上一千八百元以下罰鍰；汽車駕
    駛人違反本條例第六十條第二項第三款者，除依原條款處罰鍰外，並予記違規點
    數一點，道路交通管理處罰條例第六十條第二項第三款、第六十三條第一項第一
    款分別定有明文。復按車輛面對圓形紅燈表示禁止通行，不得超越停止線或進入
    路口；停止線，用以指示行駛車輛停止之界限，車輛停止時，其前懸部分不得伸
    越該線，道路交通標誌標線號誌設置規則第二百零六條第五項第一款、第一百七
    十條第一項前段亦分別定有明文。
三、經查，本件異議人甲○○於九十二年二月二十六日二十二時五十八分許，駕駛其
    所有車牌號碼為七Ｌ－二七五六號之營業小客車，在臺北縣新莊市○○路與建國
    一路口，因行經豎有交通號誌路口遇紅燈號誌，超越停止線暫停，妨礙行人通行
    ，而經臺北縣政府警察局新莊交通分隊執勤警員當場舉發，嗣異議人拒絕簽收警
    員所開立之舉發違反道路交通管理事件通知單（簡稱通知單），並於應到案期限
    前向處罰機關陳述意見（申訴）後，處罰機關仍認本件違規屬實，而由交通部公
    路總局臺北區監理所於九十二年六月十九日以北監營字第裁四０－Ｃ00000
    000號裁決書裁處異議人「罰鍰九百元，並記違規點數一點」等情，有臺北縣
    政府警察局九十二年二月二十六日北乙○交字第Ｃ00000000號通知單及
    上開裁決書、臺北縣政府警察局新莊分局九十二年四月二十二日及同年五月二十
    八日函各一份附卷可稽，且為異議人所不爭執。次查，異議人違規當時，上開違
    規路口之號誌綠燈雖因故障未亮，惟黃燈及紅燈均能正常運作，且異議人所駕駛
    之上開車輛尚未進入路口時，號誌已轉換成紅燈，異議人仍越線行駛而停在人行
    斑馬線（應係枕木紋）上，異議人顯係紅燈亮起後才超過停止線等情，業據證人
    即舉發警員廖俊宇到庭結證明確，並提出現場圖、通知單各一紙、上開違規路口
    之照片二張為證，且上開違規路口號誌於九十二年二月二十六日十一時三十分許
    曾接獲電話通報故障情形為有綠燈不亮，並無指何方向號誌燈面不亮之相關紀錄
    等情，亦經本院依職權向臺北縣政府函查屬實，有該府九十二年九月一日函附卷
    可稽。況異議人於九十二年八月八日本院訊問時亦供稱：「當時已經是紅燈了，
    我承認，但是煞車的時候，因為慣性，所以我的車子才會壓到斑馬線。」等語在
    卷，足見異議人確有「行經豎有交通號誌路口遇紅燈號誌，超越停止線暫停」之
    行為。是異議人空言否認前開違規行為所為之辯解，尚無足採。原處分機關據以
    援引前揭規定，裁處異議人罰鍰如前述，依照上開說明，並無不合，應予維持。
    本件異議為無理由，應予駁回。
四、依道路交通案件處理辦法第十九條，裁定如主文。
中      華      民      國    九十二    年      九      月      四      日
                                      臺灣板橋地方法院交通法庭
                                          法  官  楊  千  儀
右正本證明與原本無異。
如不服本裁定，應於送達後五日內，向本院提出抗告狀。
                                          書記官  吳  河  東
中      華      民      國    九十二    年      九      月      四      日


司法院資訊處製作；財團法人民間司法改革基金會備份。
